【裁判字號】    97,易,442
【裁判日期】    970714
【裁判案由】    竊盜
【裁判全文】
臺灣新竹地方法院刑事判決               97年度易字第442號
    公  訴  人  臺灣新竹地方法院檢察署檢察官
    被      告  丙○○
上列被告因竊盜案件，經檢察官聲請簡易判決處刑（96年度偵字
第6821號），本院改依通常程序判決如下：
    主  文
丙○○竊盜，處拘役伍拾玖日，如易科罰金，以新臺幣壹仟元折
算壹日。
    事  實
一、緣丙○○與甲○○均為力晶半導體股份有限公司（設在新竹
    市○○○路12號，下稱力晶公司）四班二輪（即工作2日、
    休息2日）之「日B班」技術員，2人於民國96年9月17日、96
    年9月18日均為上班日，且依公司規定之工作時間自上午7時
    30分至下午7時30分止。
二、丙○○於民國96年9月17日下午6時30分許至7時30分許之間
    某時點，在新竹市○○○路12號之力晶公司3樓之置物櫃區
    域，意圖為自己不法之所有，徒手竊取甲○○所有之NOKIA
    牌、N73之粉紅色行動電話1支（序號為000000000000000號
    、門號為0000000000號），得手後，攜離現場欲供己使用。
    嗣因甲○○於同日晚上7時30分許發現遭竊，多次撥打自己
    電話號碼均無人接聽，遂於同日晚上8時30分許報警處理。
    嗣為警追查出上開序號之行動電話插用丙○○申請之門號
    0000000000號SIM卡使用，即於96年10月15日下午1時10分許
    ，在丙○○位於苗栗縣三灣鄉○○村○○鄰○○路293號住處
    內，查扣上開遭竊之行動電話1支，始查悉上情。
三、案經內政部警政署保安警察第二總隊第三大隊報告臺灣新竹
    地方法院檢察署檢察官偵查起訴。
    理  由
甲、程序方面：
一、按被告以外之人於審判外之言詞或書面陳述，除法律有規定
    者外，不得作為證據；又被告以外之人於審判外之陳述，雖
    不符合同法第159條之1至第159條之4之規定，但經當事人於
    審判程序同意作為證據，法院審酌該言詞陳述或書面陳述作
    成時之情況，認為適當者，亦得為證據。當事人、代理人或
    辯護人於法院調查證據時，知有第159條第1項不得為證據之
    情形，而未於言詞辯論終結前聲明異議者，視為有前項之同
    意，刑事訴訟法第159條第1項及第159條之5分別定有明文。
    經查，本判決下列所引用之各該被告以外之人於審判外之陳
    述（包含書面陳述），除公務員職務上製作之紀錄文書，並
    無顯不可信之情況，依刑事訴訟法第159條之4第1款規定，
    有證據能力外，其餘亦屬傳聞證據部分，檢察官、被告及辯
    護人於本院準備程序中均表示沒有意見，且迄於言詞辯論終
    結前亦未聲明異議。本院審酌上開證據資料製作時之情況，
    尚無違法不當及證明力明顯過低之瑕疵，亦認為以之作為證
    據應屬適當，故揆諸前開規定，爰依刑事訴訟法第159條之5
    規定，認前揭證據資料均有證據能力。
乙、實體方面：
一、訊據被告丙○○固坦承使用告訴人甲○○所遭竊之NOKIA牌
    、N73之粉紅色行動電話1支（序號為000000000000000號）
    ，並將行動電話內告訴人之SIM卡丟掉，將自己申請之門號
    0000000000號SIM卡插入上開遭竊行動電話使用，嗣為警於9
    6年10月15日下午1時10分許，在被告位於苗栗縣三灣鄉○○
    村○○鄰○○路293號住處內查扣上開遭竊之行動電話1支等情
    ，惟矢口否認有何竊盜犯行，辯稱：我於97年9月18日在力
    晶公司4樓的補眠室撿到告訴人的行動電話，並非竊盜云云
    。經查：
（一）被告丙○○與告訴人甲○○均為力晶公司四班二輪（即工
      作2日、休息2日）之「日B班」技術員，2人於96年9月17
      日、96年9月18日均為上班日，且依公司規定之工作時間
      自上午7時30分至下午7時30分止等情，業據告訴人於本院
      調查中陳述歷歷，並為被告所不否認，且有力晶公司於97
      年6月13日出具函文記載明確（見本院卷第24頁），堪認
      真實。
（二）告訴人甲○○所有之NOKIA牌、N73之粉紅色行動電話1支
      （序號為000000000000000號、門號為0000000000號），
      於96年9月17日下午6時30分許至7時30分許之間某時點，
      放置在新竹市○○○路12號之力晶公司3樓之置物櫃內遭
      竊之事實，業據證人即告訴人甲○○於警詢、偵查及本院
      調查中指訴、證述綦詳，且前後指訴、證述情節相符（見
      偵字第6821號偵查卷第9至10、31至34頁；本院97年度竹
      簡字第472號第25至27頁）。並有新竹市警察局第二分局
      關東橋派出所受理刑事案件到案三聯單、遠傳公司之告訴
      人行動電話門號為0000000000號之紀錄、告訴人遭竊之行
      動電話之序號為000000000000000號之資料附卷可稽（見
      同上偵查卷第11、12、37頁），是認證人即告訴人之上開
      指訴、證述內容，堪足採信。
（三）觀諸告訴人遭竊之門號為0000000000號行動電話之雙向通
      聯記錄及最近基地台之搜尋定位，可知該行動電話於96年
      9月17日下午7時30分後業遭攜離力晶公司，且移動路線為
      ：19：52：40至新竹市科學園區○○○路8號5樓（友訊
      科技公司）之基地台範圍內。20：01：58至新竹縣寶山
      鄉○○段新城小段594-3地號之基地台範圍內。20：05
      ：28至苗栗縣頭份鎮興隆里下坪8鄰24-41號之基地台範圍
      內。20：18：18至苗栗縣頭份鎮○○段209地號之基地
      台範圍內。20：37：34至「苗栗縣三灣鄉○鄰○○路206
      號4樓頂」之基地台範圍內（見同上偵查卷第40至41頁）
      。參諸被告於本院審理中供承：其於96年9月17日19：39
      ：18及96年9月18日00：24：09均在苗栗縣三灣鄉○○村
      ○○鄰○○路293號住處內，以其申請之0000000000號門號
      分別發簡訊、發話予配偶乙○○所申請之0000000000號門
      號（申請紀錄見本院卷第40頁）等語，勾稽台灣大哥大公
      司所提供被告所申請之0000000000號門號之雙向通聯記錄
      及最近基地台之搜尋定位（見同上偵查卷第27頁），可知
      被告住處之最近基地台位於「苗栗縣三灣鄉○鄰○○路206
      號4樓」。由上可知，而告訴人遭竊之行動電話於20：37
      ：34亦遭攜至被告住處之相同基地台範圍。再者，上開行
      動電話之移動路線，核與被告於本院審理中所供承：其於
      96年9月17日固定搭乘力晶公司門口之交通車，行經中山
      高速公路科學園區○○道、頭份交流道、三灣鄉，我本人
      是在三灣鄉住處門口下車之行經路線相符。且上開行動電
      話於「20：37：34」出現在與被告住處相同之「苗栗縣三
      灣鄉○鄰○○路206號4樓頂」之基地台範圍內，該時間點
      亦核與被告於本院審理中供承：其搭乘力晶公司交通車，
      約於晚上8點25分到30分到達住處之時間點大致相符。
（四）此外，警方依據告訴人遭竊之上開行動電話序號，而追查
      出該行動電話插用被告申請之門號0000000000號SIM卡使
      用，並於96年10月15日下午1時10分許，在被告位於苗栗
      縣三灣鄉○○村○○鄰○○路293號住處內，查扣上開遭竊
      之行動電話1支等情，有贓證物品認領保管單、保安警察
      第二總隊第一大隊第三中隊扣押筆錄、刑案採證照片2幀
      、以序號000000000000000號查詢之雙向通聯紀錄12筆在
      卷可憑（見同上偵查卷第15至22頁）。
（五）至被告辯稱：於97年9月18日在力晶公司4樓的補眠室撿到
      告訴人的行動電話云云，惟查，續觀上開遭竊之門號為00
      00000000號行動電話之雙向通聯記錄及最近基地台之搜尋
      定位，可知該行動電話於96年9月17日20：37：34至「苗
      栗縣三灣鄉○鄰○○路206號4樓頂」之基地台範圍內，迄
      至96年9月18日20：57：40均停留在同一基地台範圍內（
      見同上偵查卷第41至42頁）。可見，遭竊之行動電話並未
      出現在力晶公司附近基地台範圍內，被告上開所辯，應係
      飾卸之詞，無足採信。
（六）綜上所述，依據上開事證，在在顯示告訴人遭竊之行動電
      話一路尾隨至被告住處，且被告插用自己申請之門號0000
      000000號SIM卡使用，事後警方確實在被告住處內查扣遭
      竊之行動電話，從而，本案事證已臻明確，被告竊取行動
      電話犯行堪予認定，自應依法予以論罪科刑。
二、論罪科刑
（一）核被告所為，係犯刑法第320條第1項之竊盜罪。
（二）爰審酌被告身為力晶公司之員工，知悉同公司之告訴人因
      進入無塵室而將財物擺放置物櫃，竟圖小利而竊取同事之
      財物，嗣為警在住處查扣竊得之行動電話，竟絲毫不認為
      使用他人行動電話之違法性，徒以「撿到行動電話」為正
      當化之辯詞，殊不知侵占遺失物亦屬刑法罪章之犯罪行為
      ，可見被告之品德教育、法律教育均待加強；併審及被告
      犯後飾詞狡辯，仍不知悛悔，本不應予輕縱，惟念及被告
      與告訴人當庭達成和解，並交付新台幣2萬5千元之和解金
      予告訴人，有本院和解筆錄1份在卷可參，暨被告犯後態
      度等一切情狀，量處如主文所示之刑，並諭知易科罰金之
      折算標準。
三、據上論斷，應依刑事訴訟法第452條、第299條第1項前段，
    刑法第320條第1項、第41條第1項前段，刑法施行法第1條之
    1 ，判決如主文。
本案經檢察官張凱絜到庭執行職務。
中    華    民    國    97    年    7     月    14    日
                  刑事第三庭    法    官  黃美文
以上正本證明與原本無異。
如不服本判決應於收受本判決後10日內向本院提出上訴書狀，上
訴書狀應敘述具體理由。上訴書狀未敘述上訴理由者，應於上訴
期間屆滿後20日內補提理由書狀於本院 (均須按他造當事人之人
數附繕本 )「切勿逕送上級法院」。
中    華    民    國    97    年    7     月    14    日
                                書 記 官  陳怡芳
附錄本案論罪科刑所適用法條全文：
刑法第320條第1項：
意圖為自己或第三人不法之所有，而竊取他人之動產者，為竊盜
罪，處5年以下有期徒刑、拘役或5百元以下罰金。


司法院資訊處製作；財團法人民間司法改革基金會備份。
